【裁判字號】    95,訴,1198
【裁判日期】    951222
【裁判案由】    違反毒品危害防制條例
【裁判全文】
臺灣臺南地方法院刑事判決              95年度訴字第1198號
公  訴  人  臺灣臺南地方法院檢察署檢察官
被      告  丁○○
指定辯護人  本院公設辯護人  丙○○
上列被告因違反毒品危害防制條例案件，經檢察官提起公訴（95
年度營偵字第724號、95年度營偵字第878號、95年度偵字第7617
號），本院判決如下：
    主  文
丁○○連續販賣第一級毒品，處有期徒刑捌年。扣案之海洛因柒
包淨重為0.62公克（空包裝總重2.25公克）沒收併銷燬之；電子
磅秤壹台，交易記帳用日曆紙貳紙，均沒收之。販賣第一級毒品
所得新臺幣陸仟元沒收之，如全部或一部不能沒收時，以其財產
抵償之。又連續販賣第二級毒品，處有期徒刑伍年。扣案之安非
他命柒小包（含袋重6公克）沒收併銷燬之。販賣安非他命所得
財物新臺幣貳萬壹仟元沒收，如全部或一部不能沒收時，以其財
產抵償之。應執行有期徒刑拾貳年，扣案之海洛因柒包淨重為0.
62公克（空包裝總重2.25公克）及安非他命柒小包（含袋重6公
克）均沒收併銷燬之。扣案之電子磅秤壹台，交易記帳用日曆紙
貳紙，均沒收。販賣海洛因及安非他命所得財物共新臺幣貳萬柒
仟元沒收，如全部或一部不能沒收時，以其財產抵償之。
    事  實
一、丁○○曾有賭博、毒品危害防制條例前科（未構成累犯），
    仍不知悛悔，明知海洛因、安非他命分別係毒品危害防制條
    例所定之第一級、第二級毒品，不得販賣，復基於販賣第2
    級毒品安非他命之以營利之概括犯意，自民國94年1月1日起
    ，至95年1月上旬止，連續在臺南縣白河鎮河東里糞箕湖81
    之3號三揚紙業股份有限公司工廠附近；臺南縣白河鎮昇安
    里三間庴310號工廠附近；臺南縣白河大竹里大排竹道路旁
    及臺南縣白河鎮仙草里61之16號住處及臺南縣白河祥賀電子
    遊戲場等地，分別以每包新臺幣（下同）1千元，販賣安非
    他命與泰籍勞工J IWKHUNTHOT YOTHIN 4次；以每包1千元，
    販賣安非他命與泰籍勞工PANYADI PHET 5次；以每包1千元
    ，販賣安非他命與楊昭楠2次；以每包1千元，販賣安非他命
    與翁彰澤4次；以每包1千元，販賣安非他命與戊○○1次；
    復有販賣安非他命與黃金條5次，販賣所得共計21000元。又
    另基於販賣第1級毒品海洛英之概括犯意，自94年12月間起
    至95年1月間止，連續在臺南縣白河祥賀電子遊戲場及白河
    鎮○○道路交流道附近省道路邊，以每包1千元販賣第1級毒
    品海洛英與戊○○4次，於95年1月間，在臺南縣白河鎮仙草
    里61之16號住處，販賣海洛英與甲○○2次，販賣所得共計6
    000元，為警持搜索票查獲，在其住處臺南縣白河鎮仙草里
    61之16號二樓客廳電視櫃內之白紙盒內扣得安非他命7包（
    含袋重6公克）、海洛英7包（含袋重1.9公克）、電子磅秤1
    台及毒品交易記帳紙2張。
二、案經臺南縣警察局、臺南縣警察局白河分局、嘉義縣警察局
    中埔分局報告臺灣臺南地方法院檢察署檢察官偵查起訴。
    理    由
一、上揭犯罪事實，迭據被告丁○○於95年4月21日警詢時之自
    白及本院審理時坦承不諱，復有證人JIWKHUNTHOT  YOTHIN
    、PANYADIPHET楊昭楠、翁彰澤、戊○○、甲○○、黃金條
    等人在警訊中證述，證人戊○○在本院審理中之證述，並有
    扣案毒品交易記帳紙2張，可證明被告有販賣毒品予多人，
    有多人欠被告購毒債款之事實，另扣案安非他命7包（含袋
    重6公克）、海洛英7包之毒品初步檢驗單（警卷第13、14頁
    ）、搜索票、搜索扣押筆錄、扣押物品目錄表、照片16張、
    監聽票、監聽譯文，扣案海洛因經送法務部調查局檢驗後，
    確認扣案白粉7包含有海洛因成分，淨重為0.62公克（空包
    裝總重2.25公克）有法務部調查局95年7月7日調科壹字第20
    0006385號鑑定通知書（偵三卷第15頁）；安非他命毒品初
    步檢驗單（警卷第14頁）等物，足資擔保證人前揭證述內容
    具有相當程度之真實性，而得使本院確信被告自白之前揭犯
    罪事實，確屬真實無訛，應堪採信。
二、被告對於購入海洛因之價格雖未為吐實，惟販賣毒品係違法
    行為，非可公然為之，亦無公定之價格，無論瓶裝或紙包，
    均可任意分裝增減份量。每次買賣之價差，亦隨時依雙方資
    力、關係之深淺、需求之數量、來源是否充裕、販賣者是否
    渴求資金、查緝是否嚴緊、購買者被查獲時供述購買對象之
    風險評估等，異其標準，非可一概而論。販賣之利得除經坦
    承及價量俱臻明確外，委難察得實情。而近年來政府為杜絕
    毒品之氾濫，對於查緝施用及販賣毒品之工作，無不嚴加執
    行，非法販賣毒品，又為違反毒品危害防制條例之重罪，其
    法定刑為死刑、無期徒刑或七年以上有期徒刑，經警查緝甚
    嚴，設若無利可圖，衡情一般持有毒品之人當無輕易將所持
    有之毒品轉讓他人而甘冒於再次向他人購買時，而有被查獲
    移送法辦之危險之理，且被告與證人戊○○等人間，既非至
    親，又無故舊關係，則被告出售毒品安非他命、海洛因給彼
    等，若無從中謀利，顯然與常情不符，是被告前揭販賣毒品
    ，顯有營利之意圖。綜上事證所述，被告自白核與事實相符
    ，應可採信。合計被告販賣第一級毒品所得為六千元之販毒
    所得，販賣第二級毒品所得為二萬一千元，被告犯行堪以認
    定。
三、按行為後法律有變更者，適用行為時之法律。但行為後之法
    律有利於行為人者，適用最有利於行為人之法律，新刑法（
    九十四年二月二日公布，於九十五年七月一日施行）第二條
    第一項定有明文，故行為人實施犯罪行為後，法律有變更，
    依上開新刑法第二條第一項規定，原則上應適用行為時之法
    律，例外於新法較有利於行為人時，始適用新法，即採「從
    舊從輕原則」。惟基於罪刑法定原則及法律不溯及既往原則
    ，行為之處罰，以行為時之法律有明文規定者為限，必行為
    時與行為後之法律均有處罰之規定，始有新法第二條第一項
    之適用（最高法院九十五年度第八次刑事庭會議決議意旨參
    照），至新舊法孰重孰輕，應以其可罰性範圍及刑之重輕為
    主要比較對象。本件被告行為後，刑法第五十六條有關連續
    犯之規定，業於九十四年二月二日修正公布刪除，並於九十
    五年七月一日施行；則被告之犯行，因行為後新法業已刪除
    連續犯之規定，此刪除雖非犯罪構成要件之變更，但顯已影
    響行為人刑罰之法律效果，自屬法律有變更，依新法第二條
    第一項規定，比較新、舊法結果，仍應適用較有利於被告之
    行為時法律即舊法論以連續犯（最高法院95年度第08次刑事
    庭會議決議參照）。又刑法第五十一條業於九十四年一月七
    日修正公布，並於九十五年七月一日施行，修正前刑法第五
    十一條規定：「數罪併罰，分別宣告其罪之刑，依左列各款
    定其應執行者：」其中第五款規定：「宣告多數有期徒刑者
    ，於各刑中之最長期以上，各刑合併之刑期以下，定其刑期
    。但不得逾二十年。」修正後刑法第五十一條第五款規定：
    「宣告多數有期徒刑者，於各刑中之最長期以上，各刑合併
    之刑期以下，定其刑期。但不得逾三十年。」比較結果，修
    正後刑法並非較有利於行為人，依刑法第二條第一項前段之
    規定，仍應依修正前刑法，定其應執行之刑。
四、查海洛因、安非他命分別係屬毒品危害防制條例第2條第2項
    第1款、第2款所列之第一、二級毒品。且所謂「販賣」行為
    ，不以販入後復行賣出為要件，只要以營利為目的，將毒品
    販入或賣出，有一於此，其犯罪即告完成，即該當販賣之要
    件核被告所為，係犯毒品危害防制條例第4條第1項販賣第一
    級毒品罪、同條第2項販賣第二級毒品罪。被告非法持有第
    一、二級毒品海洛因及安非他命之低度行為，為其進而販賣
    之高度行為所吸收，不另論以持有罪。被告多次販賣第一、
    二級毒品海洛因及安非他命之行為，均時間緊接，觸犯構成
    犯罪要件相同之罪名，顯皆係基於概括犯意反覆為之，均應
    依修正前刑法第56條連續犯規定，以一罪論，並加重其刑。
    惟被告之販賣第一級毒品之罪，法定刑為死刑或無期徒刑部
    分，依法不得加重。連續販賣第一級毒品罪與連續販賣第二
    級毒品罪間，犯意各別，罪名互異，應分論併罰。被告雖有
    上述販賣第一、二級毒品犯行，然其係因染有毒癮，為滿足
    施用毒品之慾求，減省購買毒品之花費，遂涉險販毒，所販
    賣之毒品數量、金額尚非龐大，並非大盤或中盤商圖取暴利
    可比，其犯罪情節尚非重大，念其販毒毒品次數不多、數量
    不多，與販賣毒品之數量達數公斤以上之危害情形不同，究
    之誠屬法重情輕，倘科以法定最輕刑，本院認猶嫌過重，衡
    情尚有可憫恕之處，爰均依刑法第59條規定，就其所犯之罪
    ，減輕其刑，併就可加重部分依法先加後減之。爰審酌被告
    染有毒癮，花費毒品不貲，為滿足施用毒品所需，鋌而走險
    ，販毒謀利，戕害他人之身心、危害社會秩序甚鉅，及犯後
    坦承犯行，頗有悔意等一切情狀，分別量處有期徒刑8年及5
    年。並就所犯上開二罪所處之刑定應執行刑為有期徒刑12年
    ，以示警惕。
五、至扣案之第一級毒品海洛因7包，淨重為0.62公克（空包裝
    總重2.25公克）；安非他命7包（含袋重6公克），均為查獲
    之毒品；而該等毒品之包裝袋，均有毒品沾黏無法析離，應
    視同毒品，應均依毒品危害防制條例第18條第1項前段之規
    定宣告沒收併銷燬之。被告販賣第一、二級毒品所得金額分
    別為6000元及2萬1千元，係因犯罪所得之財物，應依毒品危
    害防制條例第19條第1項規定宣告沒收之，如全部或一部不
    能沒收時，以其財產抵償之。扣案之電子磅秤1台及毒品交
    易記帳用日曆紙2紙，均係供犯罪所用之物，亦應依毒品危
    害防制條例第19條第1項規定沒收之。
六、又起訴書另以被告販賣安非他命給不詳姓名之人多次（起訴
    書犯罪事實欄第13行），惟此部分被告堅決否認，且無其他
    確切證據足以證明被告有此部分之犯行，自無法證明其犯罪
    ，惟此部分與上開有罪部分有裁判上一罪之關係，不另為無
    罪之諭知，併此敘明。
據上論斷，應依刑事訴訟法第299條第1項前段，毒品危害防制條
例第4條第1項、第2項、第18條第1項前段、第19條第1項、刑法
第2條第1項前段、第11條前段、修正前刑法第56條、第59條、第
51條第5款，判決如主文。
本案經檢察官乙○○到庭執行職務
中    華    民    國    95    年    12    月    22    日
                  刑事第十二庭  審判長法  官  侯明正
                                      法  官  陳振謙
                                      法  官  林佩儒
以上正本證明與原本無異。
如不服本判決，應於判決送達後10日內，向本院提出上訴狀。
                                      書記官  陳麗雅
中    華    民    國    95    年    12    月    25    日
附錄本案論罪科刑法條：
毒品危害防制條例第4條第1項、第2項
製造、運輸、販賣第一級毒品者，處死刑或無期徒刑；處無期徒
刑者，得併科新臺幣1千萬元以下罰金。
製造、運輸、販賣第二級毒品者，處無期徒刑或7年以上有期徒
刑，得併科新臺幣7百萬元以下罰金。


司法院資訊處製作；財團法人民間司法改革基金會備份。
